# 三级子公司变为一级子公司附注披露及应付款披露问题

提问人：shichengqi 时间：2022-03-29 00:20:35
请教陈版主：1.对于母公司购买三级子公司股权，由于母公司所能控制的资源没有发生变化，合并报告的主体没有发生改变，故没有形成新的合并事项，不适用“同一控制下企业合并”。那么对于持有该三级子公司股权的二级子公司来说，如固定资产科目附注增减变动属于“出售子公司减少”，但在合并层面，由于母公司所控制的资源未发生变化，是否不需要考虑此类因股权架构调整导致的增减变动，如不需要披露为“企业合并增加”等，即按照变动前的口径正常披露。
2.某公司存在未入账应付款，通过诉讼判决后，确认在建工程及相应的应付账款，如公司无能力履行支付义务，一般是否需要将“应付账款”转入“其他应付款”核算，个人理解不需要，二者都是流动负债且都反映了公司的现时义务，如果需要转入，那依据是什么呢，谢谢！

回答人：chenyiwei
1 、母公司合并报表层面不需要考虑此类因股权架构调整导致的增减变动，如不需要披露为“企业合并增加”等，即按照变动前的口径正常披露。合并报表附注中不体现因内部架构重组导致的增减变动（没有对外交易）。
2 、习惯上将应付工程款列报为其他应付款而不是应付账款，不论是否逾期。另外，应关注前期是否存在少计负债相关的错报。